---
title: "Dive Deeper"
author: "Algoritma Team"
date: "3/17/2022"
output: 
  html_document:
    toc: true
    toc_depth: 2
    toc_float:
        collapsed: true
    number_sections: true
    df_print: paged
---

```{r setup, include=FALSE}
knitr::opts_chunk$set(echo = TRUE,
                      message = FALSE,
                      warning = FALSE)
```

Pada dive deeper kali ini, cobalah untuk membuat sebuah model *Neural Net/Deep Learning* dengan framework `keras` untuk mengklasifikasikan gambar tentang barang-barang fashion. 

Data source: [kaggle](https://www.kaggle.com/zalando-research/fashionmnist)

Challenge:
* Buatalah model *Neural Net/Deep Learning* dengan maksimal **3 layer dense** dan **minimal nilai akurasi sebesar 85% pada data test**.    

# Library Setup

```{r}

```

# Read Data

```{r}
fashion_train <- 
fashion_test <- 
```

**Labels**

Each training and test example is assigned to one of the following labels:

- 0 T-shirt/top
- 1 Trouser
- 2 Pullover
- 3 Dress
- 4 Coat
- 5 Sandal
- 6 Shirt
- 7 Sneaker
- 8 Bag
- 9 Ankle boot

# EDA

* Berapakah dimensi `fashion_train`?

```{r}

```

* Berapakah range data?

```{r}

```

* Apakah proporsi target variable seimbang? Berapakh observasi untuk setiap target variable?

```{r}

```

# Cross Validation

Lakukan cross validasi pada data train dengan proporsi sebesar 70% untuk train model dan 30% untuk validasi model

* Gunakan `initial_split()` dari package `rsample`
* Aturlah `set_seed(100)`

```{r}

```

# Further Data Pre-Processing

## Matrix -> Array + Scalling

```{r}

```

## One Hot Encoding 

```{r}

```

# Modeling

## Architecture

Aturlah `set_seed(100)`

```{r}

```

## Compile Model

```{r}

```

## Train Model

```{r}

```

# Model Prediction & Evaluation Data Validation

## Predict Data Validation

```{r}

```

## Evaluation Data Validation

```{r}

```

# Model Prediction & Evaluation Data Test

## Predict Data Test

```{r}

```

## Evaluation Data Test

```{r}

```

# Conclusion

