---
title: "Exercise for Unsupervised Learning"
author: "Your Name"
date: "`r format(Sys.Date(), '%B %e, %Y')`"
output:
  html_document:
    number_sections: true
    df_print: paged
    highlight: tango
    theme: cosmo
    toc: yes
    toc_depth: 4
    toc_float:
      collapsed: true
  pdf_document:
    toc: yes
  word_document:
    toc: yes
---

```{r setup, include=FALSE}
# clear-up the environment
rm(list = ls())

# chunk options
knitr::opts_chunk$set(
  message = FALSE,
  warning = FALSE,
  fig.align = "center",
  comment = "#>"
)

options(scipen = 999)
```

<style>
body {
text-align: justify}
</style>

# Business Question

Anda bekerja sebagai data scientist di salah satu perusahaan wholesale. Perusahaan tersebut memiliki data pembelian ragam tipe produk dari masing-masing customer, silahkan gunakan file yang terdapat pada `data_input/wholesale.csv`. Dari data tersebut, ingin dilakukan segmentasi customer berdasarkan karakteristik pembelian dengan begitu penawaran produk lebih tepat sasaran. Manfaatkanlah pengetahuan Anda terkait PCA dan K-means clustering untuk melakukan segmentasi customer!

# Read Data

```{r}
library(dplyr)
wholesale <- read.csv("data_input/wholesale.csv")
```

Deskripsi kolom:

- `Channel`: Horeca (hotel, restaurant, cafe) / Retail
- `Region`: Lokasi branch perusahaan wholesale
- `Fresh`, `Milk`, `Grocery`, `Frozen`, `Detergents_Paper`, `Delicassen`: jumlah pembelian untuk masing-masing tipe produk 

# Data Cleansing

- Apakah ada kolom yang tidak diperlukan? Apabila ya, silahkan hapus

```{r}
# 3. Data Cleansing
wholesale <- wholesale %>% 
  select(-c(Channel, Region))
  
wholesale
```

# EDA

Apakah ada missing value pada data? Apabila ya, silahkan handle missing value tersebut

```{r}
# your code here
wholesale %>% is.na() %>% colSums()

```

> Apakah ada missing value?

Lakukan scaling pada data dengan z-score, karena asumsinya kita tidak mengetahui deskripsi data-nya (apakah masing-masing kolom memiliki satuan yang sama atau tidak).

```{r}
# your code here
summary(wholesale)
wholesale_scale <- scale(wholesale)
```

# Outlier Detection

Sebelum melakukan clustering, mari lihat apakah terdapat outlier pada data. Outlier akan sangat mempengaruhi hasil k-means clustering sehingga akan lebih baik bila kita menghilangkan terlebih dahulu outlier dari data. Outlier dapat divisualisasikan dengan biplot dari hasil PCA.

## PCA

Gunakan `PCA()` dari library `FactoMineR`, dan jangan lupa untuk scaling hanya dilakukan sekali saja

```{r}
# your code here
library(FactoMineR)
pca_ws <- PCA(
  X = wholesale_scale,
  scale.unit = F,
  graph = F
)
```

## Visualize

Visualisasikan individual factor plot, dan identifikasi 5 outlier terluar. `plot.PCA()`

```{r}
# your code here
plot.PCA(
  x = pca_ws,
  choix = "ind",
  select = "contrib 5"
)
```

Simpan index outlier pada sebuah objek vector

```{r}
# your code here
outlier <- c(184, 326, 48, 62, 86)
```

Buang observasi outlier dari data awal `wholesale`, kemudian simpan ke object baru `ws_no_outlier` untuk digunakan pada tahap clustering.

`data[ -outlier , ]`

```{r}
# your code here
ws_no_outlier <- wholesale[-outlier , ]
```

# Clustering

Sebelum melakukan clustering, pastikan data kita hanya terdiri dari kolom numerik yang akan digunakan untuk clustering.

```{r}
# your code here
str(ws_no_outlier)
```

Untuk melakukan k-means clustering, apakah kita perlu melakukan scaling lagi? Apabila ya, silahkan lakukan scaling


```{r}
# your code here
ws_no_outlier_scale <- scale(ws_no_outlier)
```

## Choose Optimum K

Gunakan elbow method untuk menentukan $k$ optimum

```{r message=F, warning=F}
# fungsi untuk plot elbow method
RNGkind(sample.kind = "Rounding")
kmeansTunning <- function(data, maxK) {
  withinall <- NULL
  total_k <- NULL
  for (i in 2:maxK) {
    set.seed(567)
    temp <- kmeans(data,i)$tot.withinss
    withinall <- append(withinall, temp)
    total_k <- append(total_k,i)
  }
  plot(x = total_k, y = withinall, type = "o", xlab = "Number of Cluster", ylab = "Total within")
}

# contoh cara penggunaan:
# kmeansTunning(your_data, maxK = 8)

kmeansTunning(ws_no_outlier_scale, maxK = 8)
```

Nilai $k$ yang digunakan adalah: 6

## K-means Clustering

Lakukan k-means clustering berdasarkan elbow method sebelumnya dan simpan hasilnya pada objek `ws_kmeans`

```{r}
RNGkind(sample.kind = "Rounding")
set.seed(333)

# your code here
ws_kmeans <- kmeans(ws_no_outlier_scale, centers = 6)
```

## Cluster Profiling

Kembalikan label cluster masing-masing observasi ke data awal sebelum di-scale, namun yang outliernya sudah di-remove

```{r}
# your code here
ws_no_outlier$kelompok <- ws_kmeans$cluster
head(ws_no_outlier)
```

Lakukan profiling cluster dengan mencari nilai rata-rata untuk masing-masing produk

```{r}
# your code here
ws_no_outlier %>% 
  group_by(kelompok) %>% 
  summarise_all(mean) %>% 
  tidyr::pivot_longer(-kelompok) %>% 
  group_by(name) %>% 
  summarize(cluster_min_val = which.min(value),
            cluster_max_val = which.max(value))
```

**Profiling:** 

- Cluster 1: Minim di produk Frozen
- Cluster 2: Paling banyak produk Frozen
- Cluster 3: Minim di produk Fresh
- Cluster 4: cenderung paling rendah di semua tipe barang
- Cluster 5: Paling banyak produk Fresh
- Cluster 6: paling banyak produk Delicassen, Detergents_Paper, Grocery, Milk (cenderung banyak untuk semua tipe)

Note: silahkan boleh gunakan `pivot_longer()` ataupun visualisasi biplot untuk mempermudah profiling.

## Business Strategy

Bagaimana karakteristik pembelian produk untuk customerID (index baris) 87? Apa yang strategi bisnis yang dapat kita terapkan untuk customer tersebut?

```{r}

ws_no_outlier %>% 
  filter(rownames(ws_no_outlier) == 87)

```

CustomerID 87 terdapat pada cluster 6 yang artinya customer tersebut cenderung paling banyak transaksinya untuk Milk, Grocery, Detergents_Paper, Delicassen (cenderung paling tinggi untuk semua tipe barang)

Strategi bisnis:

1. Promosi untuk barang yang jarang dibeli Fresh dan Frozen
2. Langsung menawarkan produk Milk, Grocery, Detergents_Paper, Delicassen kalau stoknya banyak

